【裁判字號】    89,易,2957
【裁判日期】    890930
【裁判案由】    賭博
【裁判全文】
台灣台中地方法院刑事判決                        八十九年度易字第二九五七號
    公  訴  人  臺灣台中地方法院檢察署檢察官
    被      告  甲○○
                乙○○
右列被告因賭博案件，經檢察官提起公訴（八十九年度偵字第一二九一二號），本院
判決如左：
    主    文
甲○○連續在公眾得出入之場所賭博財物，處罰金壹仟伍佰元，如易服勞役，以佰
元折算壹日。
乙○○在公眾得出入之場所賭博財物，處罰金伍佰元，如易服勞役，以佰元折算壹
日。
扣案之電動賭博機具小瑪莉台（含ＩＣ板面）、賭資新台幣貳仟柒佰伍拾元，均
沒收。
    事    實
一、甲○○基於概括犯意，自民國（下同）八十九年四月二十日起，在其位於台中縣
    后里鄉○○路二三號住處內空房之公眾得出入之場所，擺設電動賭博機具小瑪莉
    （包含變異體）三台，供不特定之顧客賭博財物，其賭博之方式，乃係由不特定
    之顧客以新台幣（下同）十元之硬幣投入前開電動玩具機台可開二分，賭法任由
    賭客押注，如有押中，可得不等倍數之分數，若未押中，則所押分數自動從螢光
    幕扣除，所押賭注即歸甲○○所贏得，若賭客不願繼續賭博，則以累積剩餘之分
    數，按比例由電動玩具機台自動退出硬幣予顧客。嗣於八十九年五月十日晚上十
    一時許，適有乙○○在上址之公眾得出入之場所，以前揭方法賭博財物時，經警
    當場查獲，並扣得上開賭博性電動機具三台（含ＩＣ板三面）、機具內之賭資二
    千七百五十元。
二、案經台中縣警察局大甲分局移送台灣台中地方法院檢察署檢察官偵查起訴。
    理    由
一、訊據被告甲○○對於八十九年五月十日晚上十一時許，適有乙○○在其住處空房
    內，以其屋內擺設之電動賭博機具小瑪莉賭博財物時，為警當場查獲，並扣得上
    開賭博性電動機具三台（含ＩＣ板三面）、機具內之賭資二千七百五十元之情，
    固供承不諱，惟辯稱：檯子是朋友載來的，放在外面，說過兩天過來載，我擔心
    遺失，所以搬到裡面去，乙○○去我那邊時喝醉酒，經過看到就說他要玩好玩的
    ，就出去換零錢再進來玩，應該有玩一、兩小時，警察到時，我在外面喝酒云云
    。訊據被告乙○○對於八十九年五月十日晚上十一時許，在被告甲○○住處內，
    以電動賭博機具小瑪琍賭博財物時，經警當場查獲之情，固供承不諱，惟辯稱：
    我約玩壹個多小時，那天喝酒忘了，我去外面店仔換零錢，換了兩、三次，只換
    幾百塊，我那天玩沒有退到錢云云。經查：
  (一)被告甲○○於警訊時供述：「（你把該機具之玩法陳述一遍如何？）是把拾元硬
    幣投入，螢幕顯示二分，再看投注大小押分，押多則賠的多，押少則賠少，得分
    倍數不等，倍數五至十倍，如未押歸我所有。」、「其中有小瑪琍變異體二台，
    小瑪琍可退幣一台，沒有合格標示。」等語。如是，上開被告住處所查獲之電動
    賭博機具，若僅係如被告劉清所稱「檯子是朋友載來的，放在外面，說過兩天過
    來載，我擔心遺失，所以搬到裡面去，．．」，則被告又如何對於上開電動賭博
    機具之賭法，知之甚詳。矧，被告乙○○於警訊時業已供述：「拾元開兩分再押
    分數至各水果類、星星、七七、金鐘等等, 如果押中，再以上面的倍數退錢給我
    。」、「今日打賭博性電子遊戲機約花貳仟元左右，輸了壹仟伍佰元左右。」、
    「將拾元硬幣投入遊戲機入口後開兩分，再押分數至各（水果類、星星、七七、
    金鐘等等），如果押中再以板面上的倍數乘以押的分數，再從退幣口退錢出來給
    我，倍數五至十倍，如未押中歸甲○○所有。」等語，則被告乙○○當日賭博共
    輸一千五百元左右，然警方扣案之賭資則有二千七百五十元，足見該機具內原已
    放置一千餘元之賭資，顯係平日即供人賭博之用，況細觀警員於現場所拍攝之照
    片，其機具前均有專供賭客使用之座椅，復有專供擺放零錢之盤子，其機具之電
    線並已拉長固定於插頭處，益足證明被告所擺放之電動賭博機具乃供不特定之人
    賭博所用，顯僅係怕遺失，才將上開電動賭博機具搬入屋入暫時存放而已，是被
    告甲○○前開所辯，無非係圖卸責之詞，委無足採。
  (二)被告乙○○於警訊時供述：「拾元開兩分再押分數至各水果類、星星、七七、金
    鐘等等, 如果押中，再以上面的倍數退錢給我。」、「今日打賭博性電子遊戲機
    約花貳仟元左右，輸了壹仟伍佰元左右。」、「將拾元硬幣投入遊戲機入口後開
    兩分，再押分數至各（水果類、星星、七七、金鐘等等），如果押中再以板面上
    的倍數乘以押的分數，再從退幣口退錢出來給我，倍數五至十倍，如未押中歸甲
    ○○所有。」等語，足見被告乙○○確係以被告甲○○所擺設之電動賭博機具賭
    博財物，至為明確。是被告乙○○前開所辯，無非係圖卸責之詞，委無足採。
  (三)此外，並有電動賭博機具小瑪琍三台（含ＩＣ板三面）、機具內之賭資二千七百
    五十元扣案足資佐證，且有職務報告書一紙、照片二幀附卷可稽。
  (四)綜上，事證明確，被告甲○○、乙○○右揭犯行，洵堪認定。
二、按被告甲○○雖係在其位於台中縣后里鄉○○路二三號住處內空房內擺設電動賭
    博機具小瑪莉三台，然其既提供不特定之人士進出賭博財物，則該處所即係公眾
    得出入之場所。故核被告甲○○、乙○○在公眾得出入之場所賭博財物之所為，
    係犯刑法二百六十六條第一項前段之普通賭博罪。被告甲○○先後多次犯行，時
    間緊接，罪名相同，顯係基於概括犯意反覆所為，應依連續犯之規定，以一罪論
    ，並加重刑。爰審酌被告甲○○尚無不良素行，竟意圖牟利，而擺設賭博性電動
    玩具機具供人賭博，有損社會秩序，而被告乙○○無不良素行，僅因一時失慮，
    以上開電動賭博機具賭博財物，有違社會善良風俗，惟念渠等犯罪後態度良好，
    及所賭博財物之多寡，及被告甲○○所擺設之台數、時間等一切情狀，分別量處
    如主文所示之刑，並諭知罰金易服勞役之折算標準，以示懲儆。扣案上開賭博性
    電動賭博機具小瑪莉三台（含ＩＣ板三面），為當場賭博之器具；賭資二千七百
    五十元，係在上開賭博性電動機具之財物，爰均依刑法第二百六十六條第二項之
    規定，予以宣告沒收。
據上論斷，應依刑事訴訟法第二百九十九條第一項前段，刑法第五十六條、第二百六
十六條第一項前段、第二項、第四十二條第二項，罰金罰鍰提高標準條例第一條前段
、第二條，判決如主文。
中      華      民      國    八十九    年      九      月     三十     日
                                  臺灣台中地方法院刑事第四庭
                                      法  官  顏    世    傑
右正本證明與原本無異。
如不服本判決，應於判決送達後十日內，向本院提出上訴狀（應附繕本）。
                                      書記官
中      華      民      國    八十九    年      十      月       二     日
附錄本判決論罪之法條：
刑法第二百六十六條：
  在公共場所或公眾得出入之場所賭博財物者，處一千元以下罰金，但以供人暫時娛
  樂之物為賭博者，不在此限。當場賭博之器具與在賭檯或兌換籌碼處之財物，不問
  屬於犯人與否，沒收之。


司法院資訊處製作；財團法人民間司法改革基金會備份。
